臺灣桃園地方法院小額民事判決　　110年度壢保險小字第300號
原　　　告　旺旺友聯產物保險股份有限公司


法定代理人　劉自明　
訴訟代理人　陳君儀　
　　　　人　胡綵麟　
被　　　告　鄧浪全　
上列當事人間請求損害賠償事件，本院於民國110 年10月25日言
詞辯論終結，判決如下：
    主    文
一、被告應給付原告新臺幣（下同）26,769元，及自民國110 年
    5 月28 日起至清償日止，按週年利率5 ％計算之利息。
二、訴訟費用1,000 元由被告負擔。
三、本判決得假執行。
    理  由  要  領
一、按民事訴訟法第436 條之8 第1 項規定：「關於請求給付金
    錢或其他代替物或有價證券之訴訟，其標的金額或價額在新
    台幣十萬元以下者，適用本章所定之小額程序。」同法第43
    6 條之18規定：「判決書得僅記載主文，就當事人有爭執事
    項，於必要時得加記理由要領。」
二、原告主張
    被告於109 年10月30日23時7 分許，駕駛車牌號碼000-0000
    號營業小客車（下稱肇事車輛），行經桃園市中壢區珠江街
    與長沙路口，因未注意車前狀況，撞擊原告所承保訴外人趙
    偉博所有、停放於路旁之車牌號碼000-0000號自小客車（下
    稱系爭車輛）。經原告查證屬實後賠付必要修復費用共45,5
    56元（其中工資為24,100元、零件為21,456元），原告經扣
    除附表所示零件折舊費用後，仍有26,769元之損害。爰依民
    法侵權行為及保險法第53條第1 項規定，提起本件訴訟等語
    ，並聲明如主文第一項。
三、被告答辯
    當時肇事車輛是由訴外人鄧浪輝所駕駛，且原告請求金額過
    高等語。並聲明：原告之訴駁回。
四、是依上開說明，以下僅就（一）於本件事故發生時肇事車輛
    是否由被告駕駛？（二）原告得請求賠償之金額若干？記載
    理由要領如下：
（一）於本件事故發生時肇事車輛是否由被告駕駛？
    ⒈按民事訴訟法第277 條本文規定：「當事人主張有利於己
      之事實者，就其事實有舉證之責任。」又按原告對於自己
      主張之事實已盡證明之責後，被告對其主張，如抗辯其不
      實並提出反對之主張者，則被告對其反對之主張，亦應負
      證明之責，此為舉證責任分擔之原則。又各當事人就其所
      主張有利於己之事實，均應負舉證之責，故一方已有適當
      之證明者，相對人欲否認其主張，即不得不更舉反證（最
      高法院99年台上字4835號判決意旨參照）。
    ⒉查肇事車輛登記所有人為宏祐交通有限公司，有車籍資料
      查詢結果在卷可參（見本院個資卷）。而肇事車輛登記駕
      駛人為被告，有計程車駕駛人服務網查詢結果在卷可參（
      見本院卷第47頁），且宏祐交通有限公司亦稱事故當時駕
      駛為被告，有疑似道路交通肇事逃逸追查表在卷可參（見
      本院卷第24頁），足認於事故當時，肇事車輛確實由被告
      所駕駛。
    ⒊被告固辯稱事故當時，肇事車輛係由訴外人鄧浪輝駕駛等
      語。然被告並未提出任何證據證明其主張，亦未聲請傳喚
      鄧浪輝到庭作證，自難認被告之抗辯可採。
（二）原告得請求賠償之金額若干？
    ⒈按民法第213 條第1 、3 項規定：「負損害賠償責任者
      ，除法律另有規定或契約另有訂定外，應回復他方損害發
      生前之原狀。第1 項情形，債權人得請求支付回復原狀所
      必要之費用，以代回復原狀。」又所謂必要修復費用，如
      修理材料以新品換舊品時，應予折舊（最高法院77年度第
      9 次民事庭會議決議參照）。
    ⒉經查，系爭車輛修理費用為45,556元（其中工資為24,100
      元、零件折舊前為21,456元），有估價單及統一發票等件
      可證（見本院卷第8 、9 頁）。被告雖抗辯修復費用過高
      等語。然上開估價單所載修復項目與系爭車輛受損位置相
      符，有車損照片在卷可參（見本院卷第20、21頁），且原
      告提出之上開估價單係由KIA 車廠之原廠所提出，其應具
      備維修系爭車輛之專業知識，估價單所載金額應屬可採。
      被告僅辯稱原告請求金額過高，然未提出任何證據證明其
      主張，自難認其抗辯可採。
    ⒊而原告既係以新零件替代舊零件，自應就零件費用計算並
      扣除折舊，始屬公平。依行政院所頒固定資產耐用年數表
      及固定資產折舊率之規定，系爭車輛之耐用年數為5 年，
      依定率遞減法每年折舊1000分之369 ，另依營利事業所得
      稅查核準則第95條第6 項規定：「固定資產提列折舊採用
      定率遞減法者，以1 年為計算單位，其使用期間未滿1 年
      者，按實際使用之月數相當於全年之比例計算之，不滿1
      月者，以1 月計。」查系爭車輛之出廠年月為105 年4 月
      ，有系爭車輛行車執照可證（見本院卷第7 頁），迄至系
      爭事故發生時即109 年10月30日，已使用4 年7 月，則零
      件扣除折舊後之修復費用估定為2,670 元（詳如附表之計
      算式），加計工資24,100元，共計26,770元。原告請求金
      額為26,769元，未逾上開範圍，其請求自屬有據。
五、綜上所述，原告依侵權行為及保險代位之法律關係，請求被
    告給付26,769元，及自110 年5 月28日（見本院卷第29頁）
    起至清償日止，按週年利率5 ％計算之利息，為有理由，應
    予准許。
六、本件原告勝訴部分係依民事訴訟法第436 條之8 適用小額訴
    訟程序所為之判決，應就被告敗訴部分，依同法第436 條之
    20規定，依職權宣告假執行。
七、訴訟費用負擔之依據：民事訴訟法第78條。並依職權確定訴
    訟費用額如主文第2 項所示。
中    華    民    國   110    年    11    月    18    日
                    中壢簡易庭    法  官  周仕弘
以上為正本係照原本作成。
如不服本判決，應於送達後20日內，向本院提出上訴狀並表明上
訴理由，如於本判決宣示後送達前提起上訴者，應於判決送達後
20日內補提上訴理由書（須附繕本）。
中    華    民    國   110    年    11    月    18    日
                                  書記官  巫嘉芸
附表
┌────┬────────────┬───────────────┐
│折舊時間│ 折舊值                 │折舊後價值                    │
├────┼────────────┼───────────────┤
│第1 年  │21,456×0.369=7,917     │21,456-7,917=13,539           │
├────┼────────────┼───────────────┤
│第2 年  │13,539×0.369=4,996     │13,539-4,996=8,543            │
├────┼────────────┼───────────────┤
│第3 年  │8,543×0.369=3,152      │8,543-3,152=5,391             │
├────┼────────────┼───────────────┤
│第4 年  │5,391×0.369=1,989      │5,391-1,989=3,402             │
├────┼────────────┼───────────────┤
│第5 年  │3,402×0.369×(7/12)=732│3,402-732=2,670               │
└────┴────────────┴───────────────┘
附錄：
一、民事訴訟法第436條之24第2項：
    對於小額程序之第一審裁判上訴或抗告，非以其違背法令為
    理由，不得為之。
二、民事訴訟法第436條之25：
    上訴狀內應記載上訴理由，表明下列各款事項：
    (一)原判決所違背之法令及其具體內容。
    (二)依訴訟資料可認為原判決有違背法令之具體事實。